臺灣彰化地方法院刑事判決
110年度易字第404號
公  訴  人  臺灣彰化地方檢察署檢察官
被      告  黃信根



上列被告因竊盜等案件，經檢察官提起公訴（110年度偵字第194
4號），本院判決如下：
    主  文
黃信根竊盜，累犯，處有期徒刑捌月。未扣案之犯罪所得新臺幣
捌萬玖仟元沒收，於全部或一部不能沒收或不宜執行沒收時，追
徵其價額。
    事  實
一、黃信根前因竊盜案件，經臺灣彰化地方法院以105年度簡字
    第1757號判決判處有期徒刑3月確定，於民國106年2月24日
    易科罰金執行完畢。詎其仍不知悔改，復於109年12月13日1
    8時許，騎乘車牌號碼000-000號普通重型機車，前往彰化縣
    ○○鄉○○街000○0號附近，將上開機車停放在不詳地點後，步
    行搜尋附近有無適合其行竊車內財物之車輛。嗣於同日19時
    28分許，黃信根見林君珊所有車牌號碼000-0000號自小客車
    （下稱：系爭自小客車）停放在彰化縣○○鄉○○街000○0號前
    ，即意圖為自己不法之所有，基於竊盜、毀損之犯意，先趨
    前以手電筒照射查看車內財物，再持不詳物品（無證據證明
    為兇器）以不詳之方式破壞林君珊上開自小客車之副駕駛座
    玻璃，致令不堪用，足以生損害於林君珊後，再徒手竊取林
    君珊所有置放車內之包包，內有身分證、健保卡各1張、存
    摺共3本、玉山銀行、花旗銀行、國泰世華銀行、新光銀行
    等信用卡共4張、現金新臺幣（下同）8萬9千元等物品。得
    手後，於同日19時50分許，徒步逃離現場。其後，因林君珊
    於同日20時27分許發現上開自小客車之副駕駛座玻璃遭打破
    且財物遭竊，而報警處理，經調閱附近監視器後，循線查悉
    上情。
二、案經林君珊訴請彰化縣警察局鹿港分局報告臺灣彰化地方法
    院檢察署偵查起訴。
    理  由
壹、證據能力說明
一、按現行刑事訴訟法為保障被告之反對詰問權，排除具有虛偽
    危險性之傳聞證據，以求實體真實之發見，於該法第159 條
    第1 項明定被告以外之人於審判外之言詞或書面陳述，除法
    律有規定者外，不得作為證據。而刑事訴訟法第159 條之1
    至第159 條之4 有傳聞法則之例外規定，且被告以外之人於
    審判外之陳述，雖不符前4 條之規定，而經當事人於審判程
    序同意作為證據，法院審酌該言詞陳述或書面陳述作成時之
    情況，認為適當者，亦得為證據；當事人、代理人或辯護人
    於法院調查證據時，知有第159 條第1 項不得為證據之情形
    ，而未於言詞辯論終結前聲明異議者，視為有前項之同意，
    刑事訴訟法第159 條之5 定有明文。再本條之立法意旨，在
    於確認當事人對於傳聞證據有處分權，得放棄反對詰問權，
    同意或擬制同意傳聞證據可作為證據，屬於證據傳聞性之解
    除行為，如法院認為適當，則不論該傳聞證據是否具備刑事
    訴訟法第159 條之1 至第159 條之4 所定情形，均容許作為
    證據（最高法院104 年度第3 次刑事庭會議決議意旨、104
    年度臺上字第2093號判決意旨參照）。查本件經本院於審理
    期日踐行調查證據程序之被告以外之人於審判外之書面、言
    詞陳述，公訴人及被告黃信根於本院準備程序及審理時對於
    證據能力均未聲明異議（見本院卷第52頁、第92 頁），本
    院審酌後認為該等證據均為本院事實認定之重要依據，作為
    本案之證據均屬適當，故依刑事訴訟法第159 條之5規定，
    均具有證據能力。
二、又刑事訴訟法第159 條第1 項所謂「被告以外之人於審判外
    之言詞或書面陳述」，並不包含「非供述證據」在內，其有
    無證據能力，自應與一般物證相同，端視其取得證據之合法
    性及已否依法踐行證據之調查程序，以資認定（最高法院97
    年度臺上字第3854號判決可資參照）。本判決所引用下列之
    非供述證據，與本案犯罪事實具有關聯性，均係執法人員依
    法取得，亦查無不得作為證據之事由，且均踐行證據之調查
    程序，依法自得作為證據。
三、被告所為之陳述，並非出於強暴、脅迫、利誘、詐欺、疲勞
    訊問或其他不正之方法，迄本案言詞辯論終結前，亦未據被
    告提出違法取供或其他不可信之抗辯，堪認應係出於其自由
    意志所為，本院復參核其他證據資料，信與事實相符，依刑
    事訴訟法第156 條第1 項規定，認有證據能力。
貳、認定被告犯罪之各項證據及理由
一、訊據被告固自承其於上揭時、地曾至系爭自小客車附近徘徊
    ，惟矢口否認有何竊盜之犯行，辯稱：當天我去附近的廟裡
    看做醮，當天雖然確實穿戴深色毛帽和扣案之愛迪達運動鞋
    ，但畫面上拍到的黑色毛帽並非當天穿著之毛帽，也不是扣
    案的毛帽，我是因為肚子痛才去那邊附近的田裡上大號，但
    是上大號的地方距離系爭自小客車停放的地方很遠，大約1
    、200公尺，我並沒有竊盜等語。
二、經查：
（一）系爭自小客車為告訴人林君珊所有，其於109年12月13日1
      9時許，將該車停放於彰化縣○○鄉○○村000○0號前，嗣於同
      日20時27分許發現上開自小客車之副駕駛座玻璃遭人破壞
      且竊取放置車內之包包，內有身分證、健保卡各1張、存
      摺3本、玉山銀行、花旗銀行、國泰世華銀行、新光銀行
      之信用卡共4張、現金8萬9千元等物品遭竊之情，業據證
      人即告訴人林君珊於警詢中證述屬實（見偵卷第19至22頁
      、第23至25頁），此部分之事實堪可認定，先此敘明。
（二）案發當天即109年12月13日18時許，被告騎乘車牌號碼000
      －000號普通重型機車，前往彰化縣○○鄉○○街000○0號附近
      ，將上開機車停放在不詳地點後，先步行前往頂粘街407-
      1號附近之夜市，並於同日19時28分許，步行至系爭自小
      客車附近，先以手電筒燈照該自小客車，並在該車附近徘
      徊，直至同日19時50分許，始步行離開系爭自小客車，並
      隨即騎乘上開機車離去等情，有卷附之監視錄影器翻拍照
      片共15張在卷可稽（見偵卷第47至54頁）。而上開監視錄
      影器翻拍照片內穿著深色毛帽、腳穿愛迪達運動鞋之人確
      實為被告本人之情，除據被告於警詢中自承稱：車號000－
      000號車主是我本人，平常為我本人使用，該機車於109年
      12月13日18時至21時許也是我本人使用，偵卷第53、54頁
      編號14、15騎乘普通重型機車000－000號是我本人，偵卷
      第52頁編號12照片中頭戴毛帽、身穿灰色外套、深色長褲
      、腳穿愛迪達鞋子之人是也我本人，穿著的毛帽和鞋子是
      警方查扣之物，而偵卷第47頁編號2照片中黃圈之人穿著
      和我一樣，但相片有些模糊等語（見偵卷第14至15頁）；
      其於本院準備程序及審理時亦分別供稱：我當天是騎000－
      000號機車，（提示偵卷第53頁編號14照片、偵卷第52頁
      編號12照片）因為那天很冷，所以我在當天案發現場才會
      穿那樣的黑色毛帽和鞋子，扣案的鞋子就是當時現場所穿
      的鞋子等語（見本院卷第56頁、第91頁），且證人即承辦
      員警柳泳誠於本院審理時結證稱：本案一開始是調閱頂粘
      街416號民宅即編號CH15偵卷第49頁編號5所拍攝照片之監
      視器，先判定可疑的失竊時間，也就是有一個嫌疑人接近
      失竊自小客車畫面的時間，大約是19時29分至19時50分左
      右，因為本案是敲破副駕駛座的車窗，該監視器畫面有明
      顯嫌疑人走過去以後，以手電筒照射車內的照片，並且在
      那邊待大約2、30分鐘，鎖定時間後再調閱其餘監視器畫
      面，也就是如同職務報告書所講的依據CH2、CH4、CH1的
      鏡頭，來找尋嫌疑人的特徵，做連接起來會發現持手電筒
      的人就是走過去的被告；因為我們從最近有拍到照射車內
      的這支鏡頭一直往外推，這支鏡頭的同一組監視器的其他
      鏡頭，有拍到嫌疑人穿著鞋子、毛帽的特徵，再不斷往前
      推1、200公尺，因為都有監視器，而且被告也有承認約1
      、200公尺的鏡頭是他本人，我們是以特徵認定被告是嫌
      疑人，至於查扣鞋子、毛帽是為了確認被告當天的穿著是
      否與我們調閱監視器的結果一樣，扣案的鞋子很明顯就是
      是竊嫌騎乘機車所穿著的鞋子，而編號12的照片可以看出
      毛帽是深色的，也有顯示毛帽的特色等語（見本院卷第82
      至88頁）；再由員警所出具之職務報告（見偵卷第9至11
      頁）亦可見，員警查緝本案被告之過程，係由調閱福興鄉
      頂粘村416號民宅監視器【CH15鏡頭】發現嫌疑人在當日1
      9時28分57秒開始，嫌疑人接近自小客副駕駛座不斷以手
      電筒照射該車並在該處來回走動直至19時50分23秒始離開
      該處，為辨識該嫌疑人，調閱同一組監視器【CH02、CH04
      】，可見該嫌疑人在該期間內出現在鏡頭內，有較為明顯
      之穿著特徵（毛帽、淺色外套），如附圖001至003及010
      ，再調閱附近之頂粘村407-1號民宅監視器【CH01、CH02
      鏡頭】，該嫌疑人於19時25分21秒及08秒出現在鏡頭內，
      如附圖012及013，嫌疑人穿著黑色毛帽、淺色外套及愛迪
      達廠牌鞋子，再擴大範圍及時間調閱路口監視器，分別於
      福興鄉頂粘村文武宮前發現同樣衣著（愛迪達鞋子）之嫌
      疑人騎乘普通重型機車000－000在同日18時02分經過，如
      附圖14，故鎖定嫌疑人為普通重型機車000－000號車主黃
      信根，且黃信根亦坦承當日18至21時許，確實有騎乘普通
      重型機車000－000號至案發地周遭，並明確表示警方附圖0
      12至015為本人無誤，圖002雖稍嫌模糊，卻仍與黃信根當
      日衣著相符等情，並佐以卷附之現場示意照片、調閱監視
      器情形說明圖（見偵卷第43至45頁）所示之監視器位置，
      均可見由被告之供述、監視錄影器畫面所翻拍嫌疑人所騎
      乘機車及穿著毛帽、愛迪達鞋子之特徵確實為被告之機車
      與扣案之鞋帽特徵相同、被告出現於畫面時間與路線之緊
      接連續性，被告確實為卷附監視器錄影翻拍照片上所顯示
      之嫌疑人無誤。
（三）另經本院依職權勘驗監視器光碟檔案，系爭自小客車停放
      處即彰化縣○○鄉○○村000○0號附近，自109年12月13日19時
      05分告訴人將系爭自小客車停放於彰化縣○○鄉○○村000○0
      號前，與其家人下車離去後，至監視器光碟檔案畫面結束
      時間109年12月13日19時59分59秒止，雖有多輛汽車、機
      車、行人行經該處路段，惟均未在系爭自小客車停放處停
      留，僅有被告（勘驗筆錄中穿著淺色長袖上衣之甲）自該
      日19時28分43秒，即越過馬路靠近系爭自小客車之停放處
      ，直至19時36分39秒始自畫面上方離開鏡頭範圍消失（惟
      自CH15鏡頭，則可見被告嗣後尚有返回系爭自小客車停放
      處，因於該日19時50分仍於系爭自小客車停放處見被告於
      該處之影像），此有本院勘驗筆錄附卷可參（見本院卷第
      53至55頁），既系爭自小客車於停放後至告訴人發現遭竊
      前之19時59分59秒止，僅有被告靠近系爭自小客車並於該
      處徘徊逗留，時間長達20餘分鐘，並以手電筒照射該處，
      而無其餘人員在停留該處，益見被告應為本案竊盜犯行之
      行為人無誤。
（四）至被告雖辯稱：我當時吃壞肚子，才會到案發現場附近上
      廁所等語。惟查，被告於警詢中先是供稱：我有在該處的
      田地裡小便，沒有打破車窗及偷竊財物，惟經警詢問為何
      在該處停留約21分鐘之久，是否在該處小便，被告又翻異
      前詞供稱：我忘記了，也許是在該處休息，我在該處小便
      時覺得該處空氣不錯，剛好我也腳痠，就在該處休息等語
      （見偵卷第16至17頁）；然於本院準備程序時又改稱：我
      那天去廟裡看做醮，因為吃壞肚子，所以才到案發現場附
      近田裡上大號，但是上大號的地方距離系爭自小客車停放
      的地方很遠，約1、200公尺（並當庭繪製現場圖）等語（
      見本院卷第56頁、第58頁），被告對於為何至系爭自小客
      車停放處停留達20餘分鐘之久，其辯詞先後不一，其憑信
      性本即可疑，況依被告之上開辯解，無論係在系爭自小客
      車處停放處小便，或是於距離系爭自小客車停放處約1、2
      00公尺遠之田地上大號，均無需要在該處停留約20餘分鐘
      之久之必要，更可見被告上開辯解係屬臨訟置辯之詞。
（五）又被告辯稱：扣案之毛帽是109年12月25日才購買，並非1
      09年12月13日當天所穿戴之毛帽等語，並提出電子發票證
      明聯1紙供本院附卷。然依據被告所提出之上開電子發票
      證明聯（見本院卷第61頁），其上僅記載（00000000-F帽
      *1，＠499），可知被告確實於109年12月25日至微笑運動
      用品店購買一帽子，但並無從證明該日所購買之帽子即為
      扣案之毛帽，況被告亦自承其於109年12月13日當天確實
      有穿戴深色毛帽，已如前述，是被告所提上開事證尚不足
      遽採為對被告有利之證據。
（六）此外，復有贓物認領保管單1紙、彰化縣警察局鹿港分局
      搜索扣押筆錄及扣押物品目錄表各2份、監視器錄影擷取
      畫面26張、搜索現場照片2張、扣案物照片5張、車輛詳細
      資料報表2件（000－0000、000－000）存卷可考（見偵卷第
      27至31頁、第35頁、第39至61頁、第123至125頁、第137
      至145頁）。
（七）綜上所述，本件事證明確，被告上開辯解不足採信，其上
      開竊盜犯行堪以認定。
參、論罪科刑
一、核被告所為，係犯刑法第320條第1項之竊盜罪及第354 條之
    毀損器物罪。
二、被告係以不明方式破壞上開自小客車車窗，竊取被害人之財
     物，該竊盜、毀損兩行為間有局部重疊，應認成立一行為
    觸 犯數罪名之想像競合犯，依刑法第55條前段之規定，從
    一重 之竊盜罪處斷。
三、被告有如犯罪事實欄一所示之前科，有卷附之臺灣高等法院
    被告前案紀錄表可按（見本院卷第15至24頁），其受有期徒
    刑之執行完畢，5年以內故意再犯本件有期徒刑以上之罪，
    依刑法第47條第1項之規定，為累犯。另參以司法院大法官
    會議釋字第775號解釋之意旨，審酌被告前已因同類型之竊
    盜案件經法院判處徒刑執行完畢，理應產生警惕作用而提升
    自我控管能力，不再觸犯有期徒刑以上之罪，然而被告卻故
    意再犯性質相同破壞他人財產法益之本案竊盜犯行，足見其
    對於刑罰之反應力薄弱，具有特別惡性，認為縱加重最低法
    定本刑亦無過苛，爰依刑法第47條第1項規定加重其刑。
四、爰審酌被告前有多次以破壞車窗方式行竊之前科紀錄，分經
     臺灣高等法院臺中分院以109年度上易字第1183號判決有期
    徒刑7月、本院105年度簡字第1757號判決有期徒刑3月、臺
    灣高等法院臺南分院以110年度上易字第18號判決有期徒刑6
    月在案，有前開判決在卷可參，此次故態復萌，毫無尊重他
    人財產法益之法治觀念，敗壞社會治安程度甚大；被告特意
    選定停放於道路旁另一側鄰近田地之上開自小客車行竊，且
    於行竊前先行探查現場狀況，選擇適合之時機行竊，惡性非
    輕，應嚴予責難；被告自警詢至本院進行準備程序時均否認
    犯行，本院就案發現場諸多監視器進行勘驗，亦否認犯行，
    且未與告訴人達成和解，賠償告訴人損失之犯後態度；暨審
    酌其自陳為國小畢業之智識程度、自述無業、未婚、無子女
    、獨居、需扶養高齡母親、家庭經濟情況小康之生活狀況等
    一切情狀（見本院卷第93頁），量處如主文所示之刑。
五、沒收部分：
    犯罪所得，屬於犯罪行為人者，沒收之。但有特別規定者，
    依其規定；前2 項之沒收，於全部或一部不能沒收或不宜執
    行沒收時，追徵其價額；犯罪所得已實際合法發還被害人者
    ，不予宣告沒收或追徵，刑法第38條之1 第1 項、第3 項、
    第5 項分別定有明文。又宣告前2 條之沒收或追徵，有過苛
    之虞、欠缺刑法上之重要性、犯罪所得價值低微，或為維持
    受宣告人生活條件之必要者，得不宣告或酌減之，刑法第38
    條之2 第2 項亦有規定。被告竊得告訴人置放於系爭自小客
    車內之包包，內有身分證、健保卡、存摺3本、玉山銀行、
    花旗銀行、國泰世華銀行、新光銀行等信用卡及現金8萬9千
    元之情，業如前述，惟其中之信用卡共4張、身分證、健保
    卡各1張、存摺3本及包包1個，業經尋獲並發還告訴人林君
    珊，此有贓物認領保管單1份在卷可稽（見偵卷第35頁），
    揆諸前揭說明，此部分犯罪所得已實際合法發還被害人，爰
    不予宣告沒收。至現金8萬9千元，則屬被告本案犯罪所得，
    且未實際發還被害人，自應依刑法第38條之1第1項前段、第
    3項，宣告沒收，併諭知於全部或一部不能沒收或不宜執行
    沒收時，追徵其價額。
據上論斷，應依刑事訴訟法第299條第1 項前段，刑法第320 條
第1 項、第354 條、第55條前段、第47條第1 項、第38條之1 第
1 項前段、第3 項，刑法施行法第1 條之1 第1 項，判決如主文
。
本案經檢察官鍾孟杰起訴，檢察官陳詠薇到庭執行職務。

中　　華　　民　　國　　110 　年　　8 　　月　　19　　日
                  刑事第三庭    法  官  黃齡玉
以上正本證明與原本無異。
如不服本判決應於收受判決後20日內向本院提出上訴書狀，並應
敘述具體理由。其未敘述上訴理由者，應於上訴期間屆滿後20日
內向本院補提理由書( 均須按他造當事人之人數附繕本) 「切勿
逕送上級法院」。
告訴人或被害人對於判決如有不服具備理由請求檢察官上訴者，
其上訴期間之計算係以檢察官收受判決正本之日期為準。
中　　華　　民　　國　　110 　年　　8 　　月　　19　　日
                                書記官  謝儀潔
附錄本案論罪科刑法條:
中華民國刑法第320條
意圖為自己或第三人不法之所有，而竊取他人之動產者，為竊盜
罪，處5年以下有期徒刑、拘役或50萬元以下罰金。
意圖為自己或第三人不法之利益，而竊佔他人之不動產者，依前
項之規定處斷。
前二項之未遂犯罰之。
中華民國刑法第354條
毀棄、損壞前二條以外之他人之物或致令不堪用，足以生損害於
公眾或他人者，處2年以下有期徒刑、拘役或1萬5千元以下罰金
。